---
title: "Spotify top50 data analysis"
output:
  html_notebook: default
  pdf_document: default
---

<h2> Imports </h2>
```{r}
install.packages('igraph')
install.packages('dplyr')
install.packages('tkrplot')
install.packages('ggplot2')
install.packages('network')
install.packages('visNetwork')
install.packages('tidygraph')
```
```{r}
library(igraph)
library(dplyr)
library(tkrplot)
library(ggplot2)
library(visNetwork)
library(tidygraph)
```

<h1> Lendo os dados a partir dos csv </h1>

```{r}
tracks <- read.csv('./toptracks.csv')

artists <- read.csv('./toptracks_artists.csv') %>% filter(!is.na(artist.name))

genres <- read.csv('./toptracks_artists_genres.csv')  
```

<h1> Separando alguns dados gerais </h1>
<p> Aqui selecionamos todos os dados e separamos em dois dataframes o plot_data com as informações dos nós e edges com as arestas </p>
<ul>
  <p> As arestas são compostas por: </p>
  <li> Musicas está no top50 do pais X</li>
  <li> Artista canta musica X</li>
  <li> Arstista canta gênero X</li>
</ul

```{r}
#Selecionando todos os dados de cada grupo
all_filter_tracks <- tracks %>% select(track.name, toplist.country, track.popularity)

all_filter_artists <- artists %>% select(artist.name, track.name, track.popularity)

all_filter_genres <- genres %>% select(artist.genres, artist.name, artist.popularity)

#Pegandos os valores unicos
uniq_tracks <- unique(all_filter_tracks %>% select(track.name))
uniq_countries <- unique(all_filter_tracks %>% select(toplist.country))
uniq_artists <- unique(all_filter_artists %>% select(artist.name))
uniq_genres <- unique(all_filter_genres %>% select(artist.genres))

#Sanitizando nome da coluna label
colnames(uniq_tracks) <- c('label')
colnames(uniq_countries) <- c('label')
colnames(uniq_artists) <- c('label')
colnames(uniq_genres) <- c('label')

#grupo do vertice
uniq_tracks$group <- 'tracks'
uniq_countries$group <- 'country'
uniq_artists$group <- 'artists'
uniq_genres$group <- 'genres'

#Cor do vertice
uniq_tracks$color <- '#4b917d'
uniq_countries$color <- '#cdf564'
uniq_artists$color <- '#0000ff'
uniq_genres$color <- '#f037a5'

#Tamanho do vertice
uniq_tracks$size <- 15
uniq_countries$size <- 40
uniq_artists$size <- 25
uniq_genres$size <- 15

#Juntando todos os dados 
plot_data <- dplyr::union(dplyr::union(uniq_countries, uniq_artists), dplyr::union(uniq_genres,uniq_tracks))
plot_data$id <- 1:nrow(plot_data)
```

```{r}
#Sanitizando o nome das colunas para juntar 
colnames(all_filter_tracks) <- c('from','to', 'weight')
colnames(all_filter_artists) <- c('from','to', 'weight')
colnames(all_filter_genres) <- c('from','to', 'weight')

#Juntandos os dados e criandos a lista de arestas
union_graphs  <-  dplyr::union(dplyr::union(all_filter_tracks,all_filter_artists),all_filter_genres)

join_from_edges_id <- left_join(union_graphs, plot_data, by= c('from' = 'label')) %>% 
                                select('id','from','to','weight')
colnames(join_from_edges_id) <- c('from','from_label','to', 'weight')

join_to_edges_id <- left_join(join_from_edges_id, plot_data, by= c('to' = 'label')) %>%
                              select('from','from_label','id','to', 'weight')
colnames(join_to_edges_id) <- c('from','from_label','to','to_label', 'weight')

#Definindo o tamanho da aresta
edges <- mutate(join_to_edges_id, width = 1)

```

<h1>Plotando grafo completo</h1>

```{r}
visGraph <- visNetwork(plot_data, 
                       edges, 
                       directed_graph=FALSE, 
                       width='100%') %>% 
                      visIgraphLayout(layout = "layout_with_fr") %>%
                      visOptions(highlightNearest = list(enabled=TRUE, degree=2),
                                 nodesIdSelection = TRUE, 
                                 selectedBy = "group",
                                 autoResize = TRUE, ) %>% 
                      visInteraction(navigationButtons = TRUE) %>% 
                      visLayout(improvedLayout = TRUE) 
visGraph
```
<h2> Metricas do grafo </h2>

<h4>Criando grafo</h4>
```{r}
graph <- graph_from_data_frame(edges %>% select('from_label','to_label','weight'), directed = FALSE)
gsize(graph)
```
```{r}
gorder(graph)
```


<h4>Degree</h4> 
```{r}
graph_degree <- as.data.frame(sort(degree(graph), decreasing = TRUE)) 
colnames(graph_degree) <- c('degree')
graph_degree <- cbind(node = rownames(graph_degree), graph_degree)
rownames(graph_degree) <- 1:nrow(graph_degree)
graph_degree 
```

<h4>Centralidade dos vertices</h4>
```{r}
graph_centrality <- as.data.frame(sort(eigen_centrality(graph)$vector, decreasing = TRUE)) 
colnames(graph_centrality) <- c('centrality')
graph_centrality <- cbind(tracks = rownames(graph_centrality), graph_centrality)
rownames(graph_centrality) <- 1:nrow(graph_centrality)
graph_centrality 
```
<h4>Intermediação</h4>
```{r}
graph_betweenness <- as.data.frame(sort(betweenness(graph), decreasing = TRUE)) 
colnames(graph_betweenness) <- c('(betweenness')
graph_betweenness <- cbind(tracks = rownames(graph_betweenness), graph_betweenness)
rownames(graph_betweenness) <- 1:nrow(graph_betweenness)
graph_betweenness 
```

<h2> Tracks metricas </h2>

<h4>Filtrando grafo em conexões de música e pais</h4>
```{r}
track_edges <- edges %>% filter(from_label %in% uniq_tracks$label)

track_graph <- graph_from_data_frame(track_edges %>% select('from_label','to_label','weight') ,
                                       directed = FALSE)
```

<h4>Degree</h4> 
```{r}
tracks_degree <- as.data.frame(sort(degree(track_graph), decreasing = TRUE)) 
colnames(tracks_degree) <- c('degree')
tracks_degree <- cbind(node = rownames(tracks_degree), tracks_degree)
rownames(tracks_degree) <- 1:nrow(tracks_degree)
tracks_degree <- tracks_degree %>% filter(node %in% uniq_tracks$label)
tracks_degree
```

<h4>Centralidade dos vertices</h4>
```{r}
track_centrality <- as.data.frame(sort(eigen_centrality(track_graph)$vector, decreasing = TRUE)) 
colnames(track_centrality) <- c('centrality')
track_centrality <- cbind(nodes = rownames(track_centrality), track_centrality)
rownames(track_centrality) <- 1:nrow(track_centrality)
track_centrality <- track_centrality %>% filter(nodes %in% uniq_tracks$label)
track_centrality
```
<h4>Intermediação</h4>
```{r}
track_betweenness <- as.data.frame(sort(betweenness(track_graph), decreasing = TRUE)) 
colnames(track_betweenness) <- c('betweenness')
track_betweenness <- cbind(nodes = rownames(track_betweenness), track_betweenness)
rownames(track_betweenness) <- 1:nrow(track_betweenness)
track_betweenness <- track_betweenness %>% filter(nodes %in% uniq_tracks$label)
track_betweenness
```

<h4>Proximidade</h4>
```{r}
track_closeness <- as.data.frame(sort(closeness(track_graph), decreasing = TRUE)) 
colnames(track_closeness) <- c('closeness')
track_closeness <- cbind(nodes = rownames(track_closeness), track_closeness)
rownames(track_closeness) <- 1:nrow(track_closeness)
track_closeness <- track_closeness %>% filter(nodes %in% uniq_tracks$label)
track_closeness <- mutate(track_closeness, close= 1/closeness)
track_closeness
```



<h2> Artists metricas </h2>

<h4>Degree do grafo completo artistas</h4>
```{r}
artists_degree <- graph_degree %>% filter(node %in% uniq_artists$label)
colnames(artists_degree) <- c('degree')
artists_degree 
```

<h4> Remover conexões de genero e artista </h4>
```{r}
artists_edges <- edges %>% filter(from_label %in% uniq_artists$label |
                                  from_label %in% uniq_tracks$label)

artists_graph <- graph_from_data_frame(artists_edges %>% select('from_label','to_label','weight') ,
                                       directed = FALSE)
```

<h4>Degree </h4>
```{r}
artists_track_degree <- as.data.frame(sort(degree(artists_graph), decreasing = TRUE)) 
colnames(artists_track_degree) <- c('degree')
artists_track_degree <- cbind(node = rownames(artists_track_degree), artists_track_degree)
rownames(artists_track_degree) <- 1:nrow(artists_track_degree)
artists_track_degree <- artists_track_degree %>% filter(node %in% uniq_artists$label)
artists_track_degree
```
<h4>Plot artistas e suas musicas</h4>
```{r}
nodes_artist_track <- plot_data %>% filter(!label %in% uniq_genres$label)

comm_vis_graph_track_country <- visNetwork(nodes_artist_track, 
                                           artists_edges, 
                                           directed_graph=FALSE, 
                                           width='100%') %>% 
                                           visIgraphLayout(layout = "layout_with_fr") %>%
                                           visOptions(highlightNearest = list(enabled=TRUE, degree=2),
                                                       nodesIdSelection = TRUE, 
                                                       selectedBy = "group",
                                                       autoResize = TRUE) %>% 
                                           visInteraction(navigationButtons = TRUE) %>% 
                                           visLayout(improvedLayout = TRUE) 
comm_vis_graph_track_country
```

<h4>Plot grafo com os artista que possuem maior grau e suas musicas</h4>
```{r}
select_track_edges <- artists_edges %>% filter(from_label %in% artists_track_degree$node[1:10])

nodes_top_degree_artist_track <- nodes_artist_track %>% filter(label %in% artists_track_degree$node[1:10] |
                                                                          group == 'country' |
                                                                          label %in% select_track_edges$to_label)
top_degree_artists_edges <- artists_edges %>% filter(from_label %in% select_track_edges$to_label |
                                                    from_label %in% artists_track_degree$node[1:10])


comm_vis_graph_track_country <- visNetwork(nodes_top_degree_artist_track, 
                                           top_degree_artists_edges, 
                                           directed_graph=FALSE, 
                                           width='100%') %>% 
                                           visIgraphLayout(layout = "layout_with_fr") %>%
                                           visOptions(highlightNearest = list(enabled=TRUE, degree=2),
                                                       nodesIdSelection = TRUE, 
                                                       selectedBy = "group",
                                                       autoResize = TRUE) %>% 
                                           visInteraction(navigationButtons = TRUE) %>% 
                                           visLayout(improvedLayout = TRUE) 
comm_vis_graph_track_country
```

<h2> Genres metricas </h2>

<h4>Degree</h4> 
```{r}
genres_degree <- graph_degree %>% filter(node %in% uniq_genres$label)
colnames(genres_degree) <- c('degree')
genres_degree 
```



<h1> Comunidades </h1>

<h2> Gerando comunidades do grafo</h2>

```{r}
community_graph <- cluster_fast_greedy(graph)

modularity(community_graph)
```

```{r}
community_graph_members <- membership(community_graph)
community_graph_members_df <- as.data.frame(community_graph_members[!is.na(community_graph_members)])
colnames(community_graph_members_df) <- c('community')
community_graph_members_df <- cbind(members = rownames(community_graph_members_df), community_graph_members_df)
rownames(community_graph_members_df) <- 1:nrow(community_graph_members_df)
```


```{r}
nodes_comm <- left_join(plot_data, community_graph_members_df, by=c('label' = 'members'))
nodes_comm <- nodes_comm %>% select('id','label','community','size')
colnames(nodes_comm) <- c('id','label','group','size')
```

```{r}
comm_vis_graph <- visNetwork(nodes_comm, 
                             edges, 
                             directed_graph=FALSE, 
                             width='100%') %>% 
                            visIgraphLayout(layout = "layout_with_fr") %>%
                            visOptions(highlightNearest = list(enabled=TRUE, degree=1),
                                       nodesIdSelection = TRUE, 
                                       selectedBy = "group",
                                       autoResize = TRUE) %>% 
                            visInteraction(navigationButtons = TRUE) %>% 
                            visLayout(improvedLayout = TRUE)
comm_vis_graph
```

<h2> Gerando comunidades do subgrafo de musicas e paises</h2>

<h4>Filtrando as arestas apenas para conexões entre musicas e paises </h4>
```{r}
track_country_graph <- graph_from_data_frame(edges %>%
                                             select('from_label','to_label','weight') %>%
                                             filter(from_label %in% uniq_tracks$label),
                                             directed = FALSE)
```


<h4>Separando o grafo em comunidade</h4>
```{r}
community_track_country <- cluster_fast_greedy(track_country_graph)

modularity(community_track_country)
```
```{r}
community_track_country_members <- membership(community_track_country)
community_track_country_members_df <- as.data.frame(community_track_country_members[!is.na(community_track_country_members)])
colnames(community_track_country_members_df) <- c('community')
community_track_country_members_df <- cbind(members = rownames(community_track_country_members_df),
                                            community_track_country_members_df)
rownames(community_track_country_members_df) <- 1:nrow(community_track_country_members_df)
```
<h4>Criando os vertices e aretas do grafo</h4>
```{r}
nodes_comm_track_country <- left_join(plot_data,
                                      community_track_country_members_df,
                                      by=c('label' = 'members'))
nodes_comm_track_country <- nodes_comm_track_country %>% select('id','label','community','size')
colnames(nodes_comm_track_country) <- c('id','label','group','size')

edges_track_country <- edges %>% filter(from_label %in% uniq_tracks$label)
```


<h4>Mostrando o grafo</h4>
```{r}
comm_vis_graph_track_country <- visNetwork(nodes_comm_track_country, 
                                           edges_track_country, 
                                           directed_graph=FALSE, 
                                           width='100%') %>% 
                                           visIgraphLayout(layout = "layout_with_fr") %>%
                                           visOptions(highlightNearest = list(enabled=TRUE, degree=1),
                                                       nodesIdSelection = TRUE, 
                                                       selectedBy = "group",
                                                       autoResize = TRUE) %>% 
                                           visInteraction(navigationButtons = TRUE) %>% 
                                           visLayout(improvedLayout = TRUE) 
comm_vis_graph_track_country
```
<h1> Comunidade Genero e artistas </h1>

```{r}
artist_genre_graph <- graph_from_data_frame(edges %>%
                                             select('from_label','to_label','weight') %>%
                                             filter(from_label %in% uniq_genres$label),
                                             directed = FALSE)
```


<p>Separando o grafo em comunidade
```{r}
community_artist_genre_graph <- cluster_fast_greedy(artist_genre_graph)

modularity(community_artist_genre_graph)
```

```{r}
community_artist_genre_graph_members <- membership(community_artist_genre_graph)
community_artist_genre_graph_members_df <- as.data.frame(community_artist_genre_graph_members[!is.na(community_artist_genre_graph_members)])
colnames(community_artist_genre_graph_members_df) <- c('community')
community_artist_genre_graph_members_df <- cbind(members = rownames(community_artist_genre_graph_members_df),
                                            community_artist_genre_graph_members_df)
rownames(community_artist_genre_graph_members_df) <- 1:nrow(community_artist_genre_graph_members_df)
```

```{r}
nodes_comm_artist_genre <- left_join(plot_data,
                                      community_artist_genre_graph_members_df,
                                      by=c('label' = 'members'))
nodes_comm_artist_genre <- nodes_comm_artist_genre %>% select('id','label','community','size')
colnames(nodes_comm_artist_genre) <- c('id','label','group','size')
nodes_comm_artist_genre <- nodes_comm_artist_genre %>% filter(label %in% uniq_genres$label |
                                                              label %in% uniq_artists$label)
edges_artist_genre <- edges %>% filter(from_label %in% uniq_genres$label)
```

```{r}
comm_vis_graph_artist_genre<- visNetwork(nodes_comm_artist_genre, 
                                           edges_artist_genre, 
                                           directed_graph=FALSE, 
                                           width='100%') %>% 
                                           visIgraphLayout(layout = "layout_with_fr") %>%
                                           visOptions(highlightNearest = list(enabled=TRUE, degree=1),
                                                       nodesIdSelection = TRUE, 
                                                       selectedBy = "group",
                                                       autoResize = TRUE) %>% 
                                           visInteraction(navigationButtons = TRUE) %>% 
                                           visLayout(improvedLayout = TRUE) 
comm_vis_graph_artist_genre
```